臺灣臺南地方法院刑事判決　　　　　　　　　　　　　九十年度易字第一五一三號
　　公　訴　人　臺灣台南地方法院檢察署檢察官
　　被　　　告　丑○○
　　選任辯護人　林金宗
右列被告因詐欺案件，經檢察官提起公訴（八十九年度偵字第一一０七四、一二三四
一號），本院判決如左：
    主  文
丑○○共同連續意圖為自己不法之所有，以詐術使人將本人之物交付，處有期徒刑壹
年。
扣案之新台幣參拾肆萬肆佰元沒收。
    事  實
一、丑○○與卯○○（另行審結）共同意圖為自己不法所有並基於概括之犯意聯絡，
    夥同綽號「阿琴」之不詳姓名年籍成年女子，共組俗稱之「金光黨」之詐欺集團
    ，其方式為由卯○○假扮白癡女子且身懷鉅款，丑○○駕駛自小客車或計程車擔
    任司機負責載送，「阿琴」則擔任主導，負責尋找單獨年邁老人為目標，伺機向
    在附表所示地點之各獨行老人佯稱若能拿出與卯○○身上同額之金錢，即可得卯
    ○○身上所有金錢，使附表所示之老人等不疑有詐而陷於錯誤，於領款後將錢交
    予「阿琴」，「阿琴」再以無用之物趁機掉包後交予附表所示之各被害老人等（
    犯罪情形詳如附表所示）後逃逸，詐得之款項由卯○○、丑○○與「阿琴」朋分
    花用，嗣於八十九年九月二十六日上午在台南市○○街路上，卯○○等人又故技
    重施，向戊○○○行騙，為戊○○○之子己○○發覺有異報警，旋於八十九年九
    月二十七日晚上十一時九分許，為警在台南市○區○○路、友愛街口逮獲欲取款
    之卯○○及丑○○，「阿琴」則趁隙逃逸，並扣得阿琴提供、供犯罪用之款項新
    台幣（下同）三十四萬四百元。
二、案經台南市警察局第二分局報請台灣台南地方法院檢察署檢察官偵查起訴。
    理  由
一、訊據被告丑○○固承認以上述方式詐騙金錢犯行，惟辯稱：伊僅作案一次（即附
    表所示最後一次）云云。惟查：
（一）被告卯○○及丑○○如何施詐等情，業據被害人巳○○○、庚○○○、乙○○
      、辰○○○、寅○○、丁○○○、子○○、戊○○○等人指訴歷歷。且被害人
      等與被告並無怨隙，被害人等所述信無誣攀被告之理。
（二）被告之選任辯護人雖稱前述被害人係見報後，至警局報案，經警方告知可向被
      告請求民事賠償後，方改口稱係受被告二人所騙云云。然查被告遭逮捕後，見
      報而向警方報案之被害人除如附表所示者外，尚有壬○○○、癸○○，其於警
      訊中均稱非被告對其行騙，而告訴人甲○○○、丙○○○、辛○○、陳黃雲消
      、黃林雪玉均指認僅有被告卯○○向之行騙，當時的司機不是另一被告丑○○
      ，另附表其餘之告訴人方明確指認被告卯○○與被告丑○○及另一不詳姓名成
      年女子共同做案，此均有警訊、偵查及本院審理筆錄可稽，顯見附表所示之各
      被害人並未因可提民事訴訟求償而誣指被告二人均有向之詐騙財物之犯行，而
      是各依其確信而分別指認係被告卯○○和被告丑○○共同行騙，故附表所示各
      被害人之指述應屬可採。
（三）另被告丑○○欲以其曾於八十九年三月三十一日至四月四日、同年七月七日至
      同年月十一日出國，證明自己僅作案一次（附表所示最後一次），且於答辯狀
      中稱，與姐夫共居台南市○○街，自八十九年二月間起共同經營洗手粉，有正
      當職業不可能四處行騙云云。但查：
１、被告丑○○雖於前述期間二度不在國內，然該期間內附表所示之被害人並無人受
    騙，故此部份並不足為被告丑○○未詐騙附表所示被害人之證明。
２、且被告丑○○就其與自己姐夫共同做生意之期間為先後不同之陳述，且自承自己
    並非固定居住於台南姊夫家，有被告八十九年九月二十七日訊問筆錄可證（被告
    丑○○於訊問中稱：（台南住處？）夏都旅館。在上個月（即八十九年八月）與
    我姐夫合夥，（為何這次下台南不住姊夫家？）不方便。），顯見被告丑○○所
    稱早已有正當職業，固定居住於台南市○○街，僅作案一次云云，並非可採。
３、被告卯○○雖稱僅最後一次行騙才見到丑○○云云，然被告卯○○就其認識被告
    丑○○之時間及如何與被告丑○○聯絡等情前後為不同之陳述（被告卯○○於八
    十九年九月二十七日訊問中稱：認識丑○○一、二個月。於本院九十年十月二日
    訊問時則稱：認識丑○○約一年多，都是丑○○去士林找我，沒有打我的行動電
    話），而被告丑○○於八十九年九月二十七日訊問中則稱：（如何聯絡？）下班
    後約好隔日上班（即相約會合去行騙）地點，平常下班後打卯○○手機，號碼輸
    入我手機等語，又與被告卯○○所述不符。再由被告丑○○所有之000000
    0000與被告卯○○使用之0000000000號手機相互聯絡頻繁，且於
    被害人所述被害時間前後均有密集通話之紀錄觀之（有台灣大哥大股份有限公司
    提供之0000000000通連紀錄可證），顯見被告自承下班後以手機約好
    隔日上班時間地點為真實，其所辯只犯案一次一節，無非事後卸責之詞，不足採
    信。
（四）此外，並有各該被害人之存摺及提款單（均影本）在卷及扣案之款項可供佐證
      。本案事證明確，被告犯行堪以認定。
二、核被告丑○○所為，係犯刑法第三百三十九條第一項詐欺取財罪。其先後多次詐
    欺犯行（含最後一次未遂部分），時間緊接，基本構成要件相同，顯係基於概括
    犯意為之，應依連續犯規定論以詐欺取財既遂罪並加重其刑。被告丑○○與另一
    被告卯○○、綽號「阿琴」之不詳姓名年籍成年女子間，有犯意聯絡及行為分擔
    ，皆為共同正犯。另公訴人起訴意旨認，告訴人蔡棟樑指認被告丑○○於八十九
    年九月十一日在雲林縣虎尾鎮○○○路旁與被告卯○○共同向其詐騙二十一萬元
    ，被告丑○○就此部分亦犯詐欺罪嫌云云。然查被告丑○○於八十九年九月九日
    出國，同年月十二日方再入境，有內政部警政署入出境管理局九十年十一月二十
    八日（九十）境信昌字第０八０六九二號函在卷可證，是被告丑○○當不可能為
    向告訴人蔡棟樑詐騙之人，告訴人蔡棟樑此部份之指訴顯有錯誤，應可認定，然
    檢察官就此部分既認為與其他部分有連續犯之裁判上一罪關係，本院爰不另為無
    罪之諭知，附此敘明。爰審酌被告不思努力工作，企圖不勞而獲詐取他人大額金
    錢，造成危害至鉅、審理中又未與告訴人達成民事上和解等一切情狀，處如主文
    所示之刑，以資懲儆。扣案之款項為同案共犯「阿琴」所有，供犯罪所用之物，
    依法宣告沒收之。
據上論斷，應依刑事訴訟法第二百九十九條第一項前段，刑法第二十八條、第五十六
條、第三百三十九條第一項、第三十八條第一項第二款，判決如主文。
本案經檢察官李啟明到庭執行職務。
中      華      民      國      九十一    年    二      月    十九      日
                              臺灣臺南地方法院刑事第五庭
                                      法  官  石家禎
右正本證明與原本無異。
如不服本判決應於送達後十日內向本院提出上訴狀。
                                      書記官  凌昇裕
中      華      民      國      九十一    年    二      月    十九      日
附表：
┌───┬──────┬──────┬────┬──────────┐
│犯罪人│  犯罪時間  │  犯罪地點  │被 害 人│所得財物(新台幣下同)│
├───┼──────┼──────┼────┼──────────┤
│卯○○│八十九年二月│台南市○○街│巳○○○│二萬七千元          │
│丑○○│某日        │一０八巷四十│        │                    │
│      │            │七號附近    │        │                    │
├───┼──────┼──────┼────┼──────────┤
│卯○○│八十九年三月│高雄縣茄萣鄉│庚○○○│一百九十萬元        │
│丑○○│七日        │郵局前      │        │                    │
├───┼──────┼──────┼────┼──────────┤
│卯○○│八十九年三月│台南市○○路│乙○○  │七十五萬元          │
│丑○○│二十二日    │            │        │                    │
├───┼──────┼──────┼────┼──────────┤
│卯○○│八十九年五月│台南市○○路│辰○○○│五十萬元            │
│丑○○│十七日      │三段天公廟旁│        │                    │
├───┼──────┼──────┼────┼──────────┤
│卯○○│八十九年六月│台南市○○路│寅○○  │六十萬元            │
│丑○○│十二日      │二段        │        │                    │
├───┼──────┼──────┼────┼──────────┤
│卯○○│八十九年八月│台南市○○路│丁○○○│五十萬元            │
│丑○○│四日        │與永華路口  │        │                    │
├───┼──────┼──────┼────┼──────────┤
│卯○○│八十九年九月│台南市大成國│子○○  │四十萬元            │
│丑○○│十三日      │中前        │        │戒指乙只            │
│      │            │            │        │金鍊乙條            │
├───┼──────┼──────┼────┼──────────┤
│卯○○│八十九年九月│台南市○○街│戊○○○│未遂                │
│丑○○│二十六日    │            │        │                    │
└───┴──────┴──────┴────┴──────────┘
附錄本案論罪科刑法條全文：
刑法第三百三十九條第一項：意圖為自己或第三人不法之所有，以詐術使人將本人或
                          第三人之物交付者，處五年以下有期徒刑、拘役或科或
                          併科一千元以下罰金。
